

DATOS PERSONALES.

DNI:

41.887.578

Localidad:

Río Tercero, Cba

Número Teléfono:

3571663450

Correo Electrónico:

Allende.facu99@gmail.com

<u>HERRAMIENTAS</u> PROFESIONALES.

Hardware y Software habilidades:

- -React JS
- -Java
- -MySQL
- -HTML, CSS y
- **JavaScript**
- -Diseño UX/UI
- -Planificador de proyecto
- -Scrum
- -Git y GitHub
- Solution Disponibilidad 8:00 a 18:00 hs
- ✓ Licencia de conducir B-1

ALLENDE, FACUNDO MANUEL

Me considero una persona comprometida, activa, organizado y con gran capacidad de aprendizaje.

Dispuesto a resolver y trabajar en los objetivos del puesto, con el fin de compatibilizar mis experiencias y habilidades en las actividades laborales correspondientes.

FORMACIÓN ACADÉMICA

2021- Actualidad – DESARROLLO DE SOFTWARE.

Cursando. Terciario Superior Comercio Río Tercero.

2020 - Curso inicial Bartender completo

2019 - Curso Taller de teatro completo

2017 - Secundario completo con TÉCNICO INFORMÁTICA EN PROFESIONAL Y PERSONAL. Instituto Técnico Río Tercero – Río Tercero, Cba.

EXPERIENCIA LABORAL:

2018 - Actualidad - acomodador de mercadería, ayudante de reparto, reparto auxiliar, recibidor de mercadería, ayudante vendedor en "distribuidor Juan Pablo Solis". Río Tercero 2015 - 2018 — ayudante gastronómico evento "Allende Gastronómico"

2017 - pasante técnico informática en "Improvent SA"

2015 – ayudante comercio en "Delicius"